【裁判字號】    90,易,2226
【裁判日期】    900817
【裁判案由】    毒品危害防制條例
【裁判全文】
臺灣高雄地方法院刑事判決                          九十年度易字第二二二六號
    公  訴  人  臺灣高雄地方法院檢察署檢察官
    被      告  甲○○
右列被告因違反毒品危害防制條例案件，經檢察官提起公訴（九十年度毒偵字第一八
二○號），本院判決如左：
    主  文
甲○○施用第二級毒品，累犯，處有期徒刑捌月。
    事  實
一、甲○○曾違反妨害兵役條例及槍砲彈藥管制條例等前科，又於民國八十六年及八
    十七年間，均因違反麻醉藥品管理條例案件，分別經法院判處有期徒刑七月，經
    定應執行刑後，已於八十八年九月八日執行完畢。又於八十七年間因施用毒品案
    件，經依法院裁定送觀察、勒戒後，認有繼續施用毒品之傾向，再經法院裁定令
    入戒治處所施以強制戒治一年，執行三月後，又經法院以八十七年度上訴字第一
    三五三號裁定停止戒治，所餘戒治期間交付保護管束，嗣因強制戒治期滿，經法
    院於八十八年八月二十六日判決免刑確定。又於八十九年間再因施用第二級毒品
    ，經本院鳳山簡易庭於八十九年七月二十四日判處有期徒刑四月確定（八十九年
    度鳳簡字第四六七號，目前執行中），猶不知悔改，明知安非他命係第二級毒品
    ，竟基於施用毒品之犯意，於九十年二月二十一日十四時三十分許回溯二十四小
    時內某時，在不詳地點，以不詳方法，施用第二級毒品安非他命乙次。因台灣高
    雄地方法院檢察署觀護人執行保護管束採尿送驗而查悉上情。
二、案經臺灣高雄地方法院檢察署檢察官主動簽分偵查起訴。
    理  由
一、訊據被告甲○○矢口否認犯右揭犯行，惟查被告於九十年二月二十一日十四時三
    十分許至台灣高雄地方法院檢察署觀護人室，經觀護人謝淑紋於同日十四時三十
    分許命採尿送驗，經送台灣檢驗科技股份有限公司初驗（酵素免疫分析法EIA）
    及確認（氣相層析質譜儀GC/MS）結果，呈甲基安非他命陽性反應，有該公司九
    十年三月六日之尿液檢驗報告乙紙附卷可稽，而甲基安非他命經口服投與後，約
    百分之七十於二十四小時內可自尿液中排出，又其尿液內含甲基安非他命成分之
    檢出，與投與甲基安非他命的量、個人體質、檢驗儀器之精密度有關，通常採尿
    化驗是否呈陽性反應，應以投與後二十四小時內所採者為宜，此有行政院生署藥
    物食品檢驗局（80）藥檢醫字第四五二九號函可查，足徵被告確實於九十年二月
    二十一日十四時三十分許，往前回溯二十四小時內某時，在不詳處所，有施用安
    非他命無訛，被告所辯稱並無施用云云，純係空言。又被告於八十七年間因施用
    毒品案件，經依法院裁定送觀察、勒戒後，認有繼續施用毒品之傾向，再經法院
    裁定令入戒治處所施以強制戒治一年，執行三月後，又經法院裁定停止戒治，所
    餘戒治期間交付保護管束，嗣因強制戒治期滿，經臺灣高等法院高雄分院於八十
    八年八月二十六日判決免刑確定，有該裁定書及判決書各乙件附卷可按，其於五
    年內再犯毒品危害防制第十條之罪，本件事證明確，被告犯行洵堪認定。
二、查安非他命係毒品危害防制條例第二條第二項所稱之第二級毒品，不得持有、施
    用，被告竟持之以施用，核其所為，係犯毒品危害防制條例第十條第二項之施用
    第二級毒品罪。其持有安非他命，本應以持有論，惟其持有後，進而施用，其持
    有行為應被其施用之行為所吸收，不另論罪。再查被告因違反麻醉藥品管理條例
    案件，分別經法院判處有期徒刑七月，經定應執行刑後，已於八十八年九月八日
    執行完畢之事實，有臺灣高等法院被告全國前案紀錄表及臺灣高雄地方法院檢察
    署刑案資料查註紀錄表各乙件附卷可稽，其於五年之內，再犯本件最重本刑為有
    期徒刑以上之罪，為累犯，應依刑法第四十七條之規定加重其刑。審酌被告有多
    次違反麻醉藥品管理條例之犯罪前科，有臺灣高等法院被告全國前案紀錄表及臺
    灣高雄地方法院檢察署刑案資料查註紀錄表各乙件附卷可稽，素行非佳，且係又
    施用毒品而經觀察勒戒、強制戒治、停止戒治、撤銷停止戒治後，又再犯相同罪
    行，顯見意志甚為不堅，惟其犯罪係戕害自身，尚未害及他人，犯後未見悔意等
    一切情狀，量處如主文所示之刑，以資懲儆。
據上論斷，應依刑事訴訟法第二百九十九條第一項前段，毒品危害防制條例第十條第
二項、第二十三條第二項，刑法第十一條前段、第四十七條，罰金罰鍰提高標準條例
第二條，判決如主文。
中      華      民      國      九十      年      八      月    十七    日
                                  臺灣高雄地方法院刑事庭
                                      法  官  黃建榮
右正本證明與原本無異。
如不服本判決，應於判決送達後十日內，向本院提出上訴狀。
                                      書記官  葛羽洪
中      華      民      國      九十      年    八      月    十七      日
附錄本案判決論罪科刑法條：
毒品危害防制條例第十條第二項：
施用第二級毒品者，處三年以下有期徒刑。


司法院資訊處製作；財團法人民間司法改革基金會備份。
